臺灣橋頭地方法院刑事裁定　
111年度聲字第1023號
聲  請  人  臺灣橋頭地方檢察署檢察官
受  刑  人  薛永良
上列聲請人因受刑人數罪併罰有二裁判以上，聲請定其應執行之
刑（109年度執字第5612號），本院裁定如下：
    主  文
薛永良所犯如附表所示之罪，所處如附表所示之刑，應執行有期
徒刑柒年拾月。
    理  由
一、聲請意旨略以：受刑人薛永良因竊盜等罪，先後經判決確定
    如附表，應依刑法第50條、第53條及第51條第5款，定其應
    執行之刑，爰依刑事訴訟法第477條第1項聲請裁定等語。
二、按「裁判確定前犯數罪者，併合處罰之。但有下列情形之一
    者，不在此限：一、得易科罰金之罪與不得易科罰金之罪。
    二、得易科罰金之罪與不得易服社會勞動之罪。三、得易服
    社會勞動之罪與不得易科罰金之罪。四、得易服社會勞動之
    罪與不得易服社會勞動之罪。前項但書情形，受刑人請求檢
    察官聲請定應執行刑者，依第51條規定定之。」、「數罪併
    罰，分別宣告其罪之刑，如宣告多數有期徒刑者，於各刑中
    之最長期以上，各刑合併之刑期以下，定其刑期，但不得逾
    30年」、「數罪併罰，有2裁判以上者，依第51條之規定，
    定其應執行之刑」，刑法第50條、第51條第5款、第53條分
    別定有明文。再按，刑法第53條所定數罪併罰有二裁判以上
    ，應依同法第51條第5款至第7款定其應執行之刑者，應由該
    案犯罪事實最後判決之法院之檢察官聲請該法院裁定之，刑
    事訴訟法第477條第1項定有明文。另按，刑事訴訟法第370
    條第2項、第3項，已針對第二審上訴案件之定應執行之刑，
    明定有不利益變更禁止原則之適用；分屬不同案件之數罪併
    罰，倘一裁判宣告數罪之刑，曾經定其執行刑，再與其他裁
    判宣告之刑定其執行刑時，在法理上亦應同受此原則之拘束
    （最高法院103年第14次刑事庭會議決議可資參考）；基此
    ，上開更定之應執行刑，不應比前定之應執行刑加計其他裁
    判所處刑期或所定應執行刑後為重，否則即與法律秩序理念
    及法律目的之內部界限有違，難認適法（最高法院93年度台
    非字第192號判決意旨亦可參照）。
三、經查：
　　㈠受刑人所犯如附表所示之罪，業經臺灣臺南地方法院（下
      稱臺南地院）及本院先後判處如附表所示之刑，並於如附
      表所示之日期分別確定在案，有臺灣高等法院被告前案紀
      錄表及各該刑事判決各1份在卷可稽。又受刑人所犯如附
      表編號4、18至22所示之罪係得易科罰金之罪，其餘之罪
      則係不得易科罰金之罪，惟受刑人就附表所示之罪，已聲
      請檢察官合併定其應執行之刑，此有受刑人聲請書1份附
      卷可稽，本院審核受刑人所犯如附表所示之罪，均係於附
      表編號1所示判決確定日期前為之。從而，檢察官向犯罪
      事實最後判決之法院即本院聲請定其應執行之刑，本院審
      核認為正當，應予准許。
　　㈡復受刑人所犯如附表編號2、3所示之罪，前經臺南地院以1
      09年度訴字第192號判決定應執行有期徒刑1年6月確定，
      如附表編號5至10所示之罪，前經臺南地院以108年度易字
      第1647號判決定應執行有期徒刑4年確定，如附表編號12
      至14所示之罪，前經臺南地院以109年度易字第308號判決
      定應執行有期徒刑2年確定，如附表編號15至17所示之罪
      ，前經臺南地院以108年度訴字第1282號判決定應執行有
      期徒刑1年3月確定，如附表編號18至20所示之罪，前經臺
      南地院以108年度訴字第1282號判決定應執行有期徒刑10
      月確定，如附表編號21、22所示之罪，前經臺南地院以10
      8年度訴字第1485號判決定應執行有期徒刑8月確定，有上
      開臺灣高等法院被告前案紀錄表及刑事判決各1份在卷可
      憑，參照前揭說明，本院就附表所示各罪定其應執行刑，
      即不得重於前開判決各罪所定之應執行刑，加計附表編號
      1、4、11、23所示之罪宣告刑之總和（有期徒刑1年6月+4
      年+2年+1年3月+10月+8月+8月+4月+8月+1年=12年11月）
      。
　　㈢爰考量受刑人所犯附表編號5至10、12至14、23所示之罪均
      係竊盜罪，附表編號2至4、11、15至22所示之罪均為施用
      毒品罪，犯罪時間為民國108年7月至109年1月間，時間相
      隔甚短，犯罪手法及侵害之法益均屬類似；暨整體犯罪非
      難評價、實現整體刑法目的、刑罰經濟功能、對被告施以
      矯正之必要性等情綜合判斷，爰就受刑人所犯如附表所示
      之罪，定其應執行之刑如主文所示。
四、依刑事訴訟法第477條第1項，刑法第50條第1項前段、第2項
    、第53條、第51條第5款，裁定如主文。
中　　華　　民　　國　　111 　年　　10　　月　　21　　日
                  刑事第二庭    法　官  王奕華
以上正本證明與原本無異。
如不服本裁定，應於送達後5日內，向本院提出抗告狀。
中　　華　　民　　國　　111 　年　　10　　月　　21　　日
                                書記官  莊琬婷
附表：
編號 罪名 宣告刑  犯罪日期     最後事實審        確定判決      法院、案號 判決日期 法院、案號 確定日期 1 持有第二級毒品純質淨重20公克以上罪 有期徒刑8月 108年8月30日  臺南地院109年度訴字第41號 109年3月24日 臺南地院109年度訴字第41號 109年4月21日 2 施用第一級毒品罪 有期徒刑10月 108年11月18日  臺南地院109年度訴字第192號 109年3月30日 臺南地院109年度訴字第192號 109年4月28日   3 施用第一級毒品罪 有期徒刑1年 108年10月26日 臺南地院109年度訴字第192號 109年3月30日 臺南地院109年度訴字第192號 109年4月28日 4 施用第二級毒品罪 有期徒刑4月，如易科罰金，以新台幣1千元折算1日。 108年11月18日 臺南地院109年度訴字第192號 109年3月30日 臺南地院109年度訴字第192號 109年4月28日 5 攜帶兇器毀越門窗侵入住宅竊盜未遂罪 有期徒刑7月 108年7月25日 臺南地院108年度易字第1647號 109年3月25日 臺南地院108年度易字第1647號 109年4月28日 6 踰越門窗侵入住宅竊盜罪 有期徒刑1年4月 108年8月2日 同上 109年3月25日 同上 109年4月28日 7 踰越門窗侵入住宅竊盜罪 有期徒刑1年 108年8月10日 同上 109年3月25日 同上 109年4月28日 8 踰越門窗侵入住宅竊盜罪 有期徒刑9月 108年8月26日上午9時28分 同上 109年3月25日 同上 109年4月28日 9 踰越門窗侵入住宅竊盜罪 有期徒刑1年2月 108年8月26日上午10時27分 同上 109年3月25日 同上 109年4月28日 10 踰越門窗侵入住宅竊盜罪 有期徒刑10月 108年10月24日 同上 109年3月25日 同上 109年4月28日 11 施用第一級毒品罪 有期徒刑8月 108年9月6日 臺南地院109年度訴字第171號 109年3月30日 臺南地院109年度訴字第171號 109年4月28日 12 踰越安全設備侵入住宅竊盜罪 有期徒刑10月 108年9月5日 臺南地院109年度易字第308號 109年4月28日 臺南地院109年度易字第308號 109年5月26日 13 攜帶兇器毀越安全設備侵入住宅竊盜罪 有期徒刑1年 108年10月25日 同上 109年4月28日 同上 109年5月26日 14 踰越安全設備侵入住宅竊盜罪 有期徒刑10月 108年11月11日 同上 109年4月28日 同上 109年5月26日 15 施用第一級毒品罪 有期徒刑7月 108年8月13日 臺南地院108年度訴字第1282號 109年4月7日 臺南地院108年度訴字第1282號 109年5月12日 16 施用第一級毒品罪 有期徒刑7月 108年9月16日 同上 109年4月7日 同上 109年5月12日 17 施用第一級毒品罪 有期徒刑7月 108年8月10日 同上 109年4月7日 同上 109年5月12日 18 施用第二級毒品罪 有期徒刑4月，如易科罰金，以新台幣1千元折算1日。 108年8月13日 同上 109年4月7日 同上 109年5月12日 19 施用第二級毒品罪 有期徒刑4月，如易科罰金，以新台幣1千元折算1日。 108年9月15日 同上 109年4月7日 同上 109年5月12日 20 施用第二級毒品罪 有期徒刑4月，如易科罰金，以新台幣1千元折算1日。 108年8月10日 同上 109年4月7日 同上 109年5月12日 21 施用第一級毒品罪 有期徒刑6月，如易科罰金，以新台幣1千元折算1日。 108年7月28日 臺南地院108年度訴字第1485號 109年4月16日 臺南地院108年度訴字第1485號 109年5月12日 22 施用第二級毒品罪 有期徒刑3月，如易科罰金，以新台幣1千元折算1日。 108年7月28日 同上 109年4月16日 同上 109年5月12日 23 毀越窗戶侵入住宅竊盜罪 有期徒刑1年 109年1月2日 本院109年審易字第359號 109年6月22日 本院109年審易字第359號 109年7月24日